臺灣士林地方法院民事裁定
111年度消債清字第21號
債  務  人  陳金龍  
代  理  人  喬政翔律師
上列債務人因聲請清算事件，本院裁定如下：
    主  文
債務人陳金龍自民國一百一十一年五月二十五日十七時起開始清
算程序。
命司法事務官進行本件清算程序。
    理  由
一、按債務人對於金融機構負債務者，在聲請清算前，應向最大
    債權金融機構請求協商債務清償方案，或向其住、居所地之
    法院或鄉、鎮、市、區調解委員會聲請債務清理之調解，消
    費者債務清理條例（下稱消債條例）第151條第1項定有明文
    。次按債務人不能清償債務或有不能清償之虞者，得依本條
    例所定清算程序，清理其債務；債務人於法院裁定開始更生
    程序或許可和解或宣告破產前，得向法院聲請清算，此觀消
    債條例第3條、第80條規定自明。又法院開始清算程序之裁
    定，應載明其年、月、日、時，並即時發生效力；法院開始
    清算程序後，得命司法事務官進行清算程序，復為消債條例
    第83條第1項、第16條第1項所明定。
二、聲請意旨略以：伊有不能清償債務情事，前已向本院聲請調
    解，惟調解不成立。伊又未經法院裁定開始更生程序或許可
    和解或宣告破產，爰聲請清算等語。
三、經查，債務人所主張之上開事實，有債務人現戶全戶戶籍謄
    本（見本院110年度司消債調字第422號卷，下稱調解卷，第
    7頁）、財團法人金融聯合徵信中心當事人綜合信用報告之
    債務清理條例前置協商專用債權人清冊（見調解卷第8至10
    頁）、民國108及109年度綜合所得稅各類所得資料清單（見
    調解卷第11至11頁背面、本院卷第56頁）、全國財產稅總歸
    戶財產查詢清單（見調解卷第12頁）、中華民國人壽保險商
    業同業公會投保查詢資料（見調解卷第14頁）、房屋租賃契
    約書（見調解卷第15至16頁背面）、身心障礙證明及重大傷
    病免自行部分負擔證明卡（見調解卷第13、17頁、本院卷第
    82至83頁）、新北市淡水區社會福利資格證明（見調解卷第
    18頁）、調解不成立證明書（見調解卷第41頁）、新北市政
    府社會局111年4月20日新北社助字第1110720506號函及附件
    （見本院卷第34、36頁）、勞動部勞工保險局111年4月20日
    保費資字第11113173550號函（見本院卷第38頁）、新北市
    政府城鄉發展局111年4月22日新北城住字第1110720161號函
    （見本院卷第40頁）、國泰人壽保險股份有限公司111年4月
    26日國壽字第1110040973號函及附件（見本院卷第42至50頁
    ）、集保戶往來參加人明細資料表（見本院卷第62頁）、保
    管帳戶客戶餘額表（見本院卷第63頁）、客戶存券異動明細
    表（見本院卷第64頁）、投資人於各專戶無資料明細表（見
    本院卷第65頁）、投資人於清算交割銀行未開戶明細表（見
    本院卷第66頁）、108年12月起迄今之存摺封面及內頁影本
    （見本院卷第68至78頁）、臺北市立聯合醫院診斷證明書（
    見本院卷第80頁）、勞工保險被保險人投保資料表（見本院
    卷第84至85頁）、自願職保被保險人投保資料表（見本院卷
    第86至87頁）、汽車新領牌照登記書（見本院卷第90、92、
    94頁）、110年度稅務電子閘門財產所得調件明細表（見本
    院卷第98至99頁）在卷可稽，堪認屬實。債務人居住於新北
    市淡水區，名下財產有汽車3輛，其中2輛牌照逾檢註銷（見
    本院卷第90、92、99頁），並有國泰人壽有效保單1份解約
    金為新臺幣（下同）78,635元（見本院卷第46頁），於108
    年12月至110年12月間共獲國泰人壽保險理賠金合計1,569,2
    83元(見本院卷第48至50頁)，又債務人因年事已高且罹患重
    度憂鬱症（見本院卷第80頁），並無工作收入，每月僅有租
    金補助、國民年金、行政院補助及身障補助共約9,637元（
    見本院卷第36、52至53頁），每月必要支出生活費用約9,40
    0元（見本院卷第53頁），依債務人之債務總金額已達2,718
    ,783元（見調解卷第2頁）觀之，綜合評估債務人財產、信
    用及勞力等狀況，堪認債務人有不能清償債務之虞。此外，
    復查無消債條例第6條第3項、第8條或第82條第2項所定駁回
    清算聲請之事由，是債務人聲請清算，應屬有據，爰依首揭
    規定，裁定其應予開始清算程序，並命司法事務官進行本件
    清算程序。
四、爰裁定如主文。
中　　華　　民　　國　　111 　年　　5 　　月　　25　　日
                  民事第三庭  法  官  陳世源  
以上正本係照原本作成。
本件裁定不得抗告。　
中　　華　　民　　國　　111 　年　　5 　　月　　25　　日
                              書記官  吳婉萱